臺灣高雄地方法院民事裁定　　　　　　 96年度審聲字第313號
 聲　請　人　甲○○
 聲　請　人　丙○○
 相　對　人　子○○
 相　對　人　庚○○
 相　對　人　己○○
 相　對　人　戊○○○
 　　　　　　　　　　　　1弄.
 相　對　人　辛○○
 相　對　人　壬○○
 相　對　人　癸○○
 　　　　　　　　　　　　號
 相　對　人　丁○○
 相　對　人　卯○○
 相　對　人　丑○○
 相　對　人　寅○○
 相　對　人　乙○○
上列當事人間請求拆屋還地事件，經聲請人聲請確定訴訟費用額
，本院裁定如下：
  主  文
相對人子○○、庚○○、己○○、戊○○○、辛○○、壬○○、
癸○○應連帶賠償之訴訟費用額確定為新台幣參萬柒仟柒佰貳拾
捌元，及自本裁定送達翌日起至清償日止，按週年利率百分之五
計算之利息。
相對人乙○○、吳黃咱、吳彩霞、吳素合、吳彩雙應連帶賠償之
訴訟費用額確定為新台幣貳仟參佰捌拾元，及自本裁定送達翌日
起至清償日止，按週年利率百分之五計算之利息。
相對人丁○○應賠償之訴訟費用額確定為新台幣貳仟參佰伍拾捌
元，及自本裁定送達翌日起至清償日止，按週年利率百分之五計
算之利息。
相對人卯○○應賠償之訴訟費用額確定為新台幣玖佰參拾肆元，
及自本裁定送達翌日起至清償日止，按週年利率百分之五計算之
利息。
相對人寅○○應賠償之訴訟費用額確定為新台幣玖佰參拾肆元，
及自本裁定送達翌日起至清償日止，按週年利率百分之五計算之
利息。
相對人丑○○應賠償之訴訟費用額確定為新台幣壹仟捌佰捌拾柒
元，及自本裁定送達翌日起至清償日止，按週年利率百分之五計
算之利息。
  理  由
一、按法院未於訴訟費用之裁判確定其費用者，第一審受訴法院
    於該裁判有執行力後，應依聲請以裁定確定之，又該確定之
    訴訟費用額，應於裁定送達之翌日起，加給法定利率計算之
    利息，民事訴訟法第91條第1 項及第3 項分別定有明文。次
    按法院或審判長依法律規定，為當事人選任律師為特別代理
    人或訴訟代理人者，其律師之酬金由法院或審判長酌定之；
    前項酬金及第466 條之3 第1 項之酬金為訴訟費用之一部；
    第三審律師之酬金為訴訟費用之一部，並應限定其最高額；
    而得列為訴訟費用之律師酬金，應由各審級法院依聲請或依
    職權，斟酌案情之繁簡、訴訟之結果及律師之勤惰，裁定其
    數額，民事訴訟法第77條之25、第466 條之3 第1項及司法
    院訂頒法院選任律師及第三審律師酬金核定支給標準第3 條
    、第4 條亦有明文。末按當事人於第三審法院委任律師為其
    訴訟代理人，其酬金應由第三審法院酌定之，最高法院民國
    93年度第10次民事庭會議決議可資參照。
二、聲請人與相對人間請求拆屋還地事件，經本院89年度訴字第
    1356號判決聲請人一部勝訴，旋即連水順（即相對人子○○
    、庚○○、己○○、戊○○○、辛○○、壬○○及癸○○之
    被繼承人）不服提起上訴，經台灣高等法院高雄分院以90年
    度上字第356號、最高法院95年度台上字第599號、台灣高等
    法院高雄分院95年度上更一字第11號判決；復經相對人子○○、庚○○、己○○、戊○○○、連玉真、癸○○上訴至最
    高法院以95年台上字第2878號裁定駁回確定。其一審訴訟費
    用由相對人子○○、庚○○、己○○、戊○○○、辛○○、
    壬○○及癸○○（即連水順之繼承人）連帶負擔百分之40、
    相對人吳黃咱、乙○○、吳彩霞、吳素合、吳彩雙連帶負擔
    百分之6、相對人丁○○負擔百分之5、相對人寅○○負擔百
    分之2、相對人卯○○負擔百分之2、相對人丑○○負擔百分
    之4 ，其餘由聲請人連帶負擔。二審及發回前三審之訴訟費
    用除確定部分外由相對人子○○、庚○○、己○○、戊○○○、辛○○、壬○○及癸○○連帶負擔。
三、經查，聲請人於本件所支出之訴訟費用，詳如附表計算書所
    示，業據聲請人提出收據5 紙為證，復經本院調閱上開卷宗
    審核屬實，堪信為真。至聲請人主張因第三審最高法院95年
    度台上字第599 號、95年台上字第2878號等案件支出之律師
    律師費用，合計160,000 元部分，固提出黃如流律師及樓嘉
    君律師出具之收據為證，惟經本院依職權調取上開卷宗資料
    核閱後，並無該院裁定律師酬金之相關資料，堪認聲請人選
    任第三審律師之酬金尚未經最高法院確定其數額，是聲請人
    遽以上開收據聲請確定該部分訴訟費用，即無理由。準此，
    聲請人請求相對人賠償之訴訟費用額，詳如附表之計算書所
    列費用，逾此部分之請求，不應准許，爰確定相對人應負擔
    之訴訟費用額，如主文所示。
四、依民事訴訟法第91條，裁定如主文。
中　　華　　民　　國　　96　　年　　6 　　月　　28　　日
                  民事第八庭法　官　楊國祥
正本係照原本作成。
如不服本裁定，應於送達後10日內，向本院提出抗告狀，並繳納
裁判費新台幣1,000元。
中　　華　　民　　國　　96　　年　　6 　　月　　28　　日
                            書記官　陳美月
附表：
┌───────────────────────────┐
│計算書                                                │
├────────┬──────────┬───────┤
│  項      目    │  金  額（新臺幣）  │   備  註     │
├────────┼──────────┼───────┤
│第一審裁判費    │  57,609 元         │聲請人支出    │
├────────┼──────────┼───────┤
│第一審郵票費    │     680 元         │聲請人支出    │
├────────┼──────────┼───────┤
│第一審公示送達費│      45 元         │聲請人支出    │
├────────┼──────────┼───────┤
│第一審公示送達  │     800 元         │聲請人支出    │
│登報費          │                    │              │
├────────┼──────────┼───────┤
│第一審旅費      │     800 元         │聲請人支出    │
├────────┼──────────┼───────┤
│第二審訴訟費用  │   58,063元         │已由連水順支付│
├────────┼──────────┼───────┤
│第三審訴訟費用  │   56,461元         │聲請人支出    │
├────────┴──────────┴───────┤
│各相對人應負擔之訴訟費用額計算如下：                  │
│一一審訴訟費用共計59,934元                            │
│  1.聲請人為於一、二審均有為訴之減縮部分，減縮部分之裁│
│    判費為12,765元由聲請人負擔，減縮後之訴訟費用為    │
│    47,169元。                                        │
│  1.子○○、庚○○、己○○、戊○○○、辛○○、壬○○、│
│    癸○○連帶負擔連水順部分為18,868元（47,169元x40%= │
│    18,868）                                          │
│  2.吳黃咱、乙○○、吳彩霞、吳素合、吳彩雙應連帶負擔  │
│    2,830 元（47,169x 6％＝2,830）                    │
│  3.丁○○應負擔2,358元（47,169x5％＝2,358）          │
│  4.寅○○應負擔943元（47,169x2％＝934）              │
│  5.卯○○應負擔934元（47,169x2％＝934）              │
│  6.丑○○應負擔1,887元（47,169x4％＝1,887）          │
│  7.聲請人甲○○、丙○○應連帶負擔19,339元            │
│二二審訴訟費用共計58,063元，除聲請人減縮部分之裁判費  │
│  18,280元外，由子○○、庚○○、己○○、戊○○○、連玉│
│  芬、壬○○及癸○○連帶負擔39,784元。                │
│三三審訴訟費用共計56,461元，95年台上字第600號裁定駁回 │
│  部分之裁判費19,321元由聲請人負擔。95年台上字第599號 │
│  部分，由子○○、庚○○、己○○、戊○○○、辛○○、連│
│  玉珍及癸○○連帶負擔37,140元。                      │
│四總計子○○、庚○○、己○○、莊連娟課、辛○○、壬○○│
│  、癸○○應連帶部分為95,792元（18868+39784+37140）， │
│  扣除已支付之58,064元，尚欠37,728元；吳黃咱、乙○○、│
│  吳彩霞、吳素合、吳彩雙應連帶負擔2380元；丁○○應負擔│
│  2358元；寅○○應負擔943元；卯○○應負擔934元；丑○○│
│  應負擔1887元。扣除上開部分外，其餘由聲請人負擔。    │
└───────────────────────────┘
